【裁判字號】    97,訴,4245
【裁判日期】    971031
【裁判案由】    槍砲彈藥刀械管制
【裁判全文】
臺灣板橋地方法院刑事判決              97年度訴字第4245號
公  訴  人  臺灣板橋地方法院檢察署檢察官
被      告  甲○○
                    （現另案於臺灣臺北監獄臺北分監執行）
上列被告因槍砲彈藥刀械管制條例案件，經檢察官提起公訴（97
年度偵字第14528 號），本院依簡式審判程序判決如下：
    主  文
甲○○未經許可，持有槍枝之主要組成零件，處有期徒刑壹年，
併科罰金新臺幣陸萬元，罰金如易服勞役，以新臺幣壹仟元折算
壹日。扣案之改造金屬槍管壹支、土造金屬槍管貳支、口徑9mm
制式子彈顆均沒收。
    事  實
一、甲○○前因違反槍砲彈藥刀械管制條例案件，甫經本院以96
    年度易字第2530號刑事判決判處有期徒刑四月確定（尚未執
    行完畢，於本案中不構成累犯），猶不知悔改，明知具有殺
    傷力之子彈，係槍砲彈藥刀械管制條例第4 條第1 項第2 款
    所管制之子彈，槍管則為該條例第4 條第2 項、第3 項所管
    制之槍枝主要零件，非經中央主管機關許可，不得無故持有
    之。詎其未經許可，竟基於持有子彈及槍管之犯意，於民國
    96年6 月間自林百祥（已於96年8 月8 日死亡）處取得口徑
    9mm 之制式子彈五顆及由口徑9mm 制式空包彈組合直徑9mm
    金屬彈頭而成之改造子彈一顆，暨阻鐵已車通之改造金屬槍
    管一支、土造金屬槍管二支等槍枝主要組成零件後，即未經
    許可無故持有之。嗣於97年5 月7 日凌晨零時30分許，在臺
    北縣板橋市○○路、公館路口為警查獲，並於其所駕駛車牌
    號碼為QB7-026 號之機車置物箱內扣得上開子彈六顆（其中
    制式子彈二顆、改造子彈一顆業經鑑定試射而滅失）、金屬
    槍管三支等物。
二、案經臺北縣政府警察局海山分局報請臺灣板橋地方法院檢察
    署檢察官偵查起訴。
    理  由
一、按本件被告甲○○所犯係死刑、無期徒刑、最輕本刑為三年
    以上有期徒刑以外之罪，其於準備程序中就被訴事實為有罪
    之陳述，經法官告知簡式審判程序之旨，並聽取公訴人及被
    告之意見後，本院認為適宜由受命法官獨任進行簡式審判程
    序，業已於97年10月24日依刑事訴訟法第273 條之1 第1 項
    規定，合議裁定由受命法官獨任進行簡式審判程序，合先敘
    明。
二、前揭事實業據被告於警詢、偵查及本院審理中均坦承不諱，
    並有現場照片四幀附卷可稽，暨上開子彈、槍管等物扣案可
    資佐證。上開子彈、槍管經送內政部警政署刑事警察局就子
    彈部分鑑定結果為：「（一）伍顆，認均係口徑9mm 制式子
    彈，採樣貳顆試射，可擊發，認具殺傷力。（二）壹顆，認
    係非制式子彈，由口徑9mm 制式空包彈組合直徑9mm 金屬彈
    頭而成，經試射，可擊發，認具殺傷力。」；就槍管部分鑑
    定結果為：「（二）壹枝，認係改造金屬槍管（阻鐵已車通
    ）。（三）貳枝，認均係土造金屬槍管。」等情，有上開刑
    事警察局97年6 月16日刑鑑字第0970069982號槍彈鑑定書一
    份在卷可按。上開三支槍管再送內政部警政署鑑定結果，認
    確屬內政部於86年11月24日以台（86）內警字第8670683 號
    公告之槍枝主要組成零件，復有內政部97年8 月14日內授警
    字第0970871151號函一份在卷可參，足認被告上開所為不利
    於己之自白與事實相符，堪以採信。據此，本案事證明確，
    被告犯行堪予認定。
三、論罪科刑部分：
(一)核被告所為，係犯槍砲彈藥刀械管制條例第12條第4 項之未
    經許可持有子彈罪、第13條第4 項之未經許可持有槍枝主要
    組成零件罪。被告同時持有具殺傷力之子彈及槍枝主要組成
    零件，係以一持有行為同時觸犯上開二罪名，為想像競合犯
    ，應依刑法第55條之規定，從一重以未經許可持有槍枝主要
    組成零件罪處斷。公訴意旨誤認持有子彈罪較重，而認應依
    該罪處斷，容有誤會，附此敘明。
(二)本院爰審酌被告前已有違反槍砲彈藥刀械管制條例經本院論
    罪科刑之紀錄，有臺灣高等法院被告前案紀錄表一份在卷可
    按，雖不構成累犯，然可徵其素行非佳，被告犯罪之動機、
    目的、手段，持有子彈及金屬槍管之數量，對於社會秩序所
    造成之危害，及犯罪後坦承犯行之態度等一切情狀，量處如
    主文所示之刑，並就罰金刑部分諭知易服勞役之折算標準，
    以資懲儆。
(三)扣案口徑9mm 之制式子彈三顆，均具有殺傷力，有前揭槍彈
    鑑定書附卷可稽，屬違禁物；扣案改造金屬槍管一支、土造
    金屬槍管二支則為槍枝主要組成零件，業如前述，亦屬違禁
    物，不問屬於被告與否，均應依刑法第38條第1 項第1 款之
    規定宣告沒收。其餘二顆制式子彈及另顆改造子彈業經刑事
    警察局取樣鑑定試射而滅失，即已失其效能而不具殺傷力，
    非屬違禁物，爰不予宣告沒收，併此敘明。
據上論斷，應依刑事訴訟法第273 條之1 第1 項、第299 條第1
項前段，槍砲彈藥刀械管制條例第12條第4 項、第13條第4 項，
刑法第11條前段、第55條、第42條第3 項、第38條第1 項第1 款
，判決如主文。
本案經檢察官吳宗光到庭執行職務。
中    華    民    國    97    年    10    月    31    日
                  刑事第十四庭  法  官 張紹省
以上正本證明與原本無異。
如不服本判決應於送達後十日內向本院提出上訴狀。
                                書記官 周雅玲
中    華    民    國    97    年    10    月    31    日
附錄本案論罪科刑法條全文：
槍砲彈藥刀械管制條例第12條第1項、第4項
未經許可，製造、販賣或運輸子彈者，處一年以上七年以下有期
徒刑，併科新臺幣五百萬元以下罰金。
未經許可，持有、寄藏或意圖販賣而陳列子彈者，處五年以下有
期徒刑，併科新臺幣三百萬元以下罰金。
槍砲彈藥刀械管制條例第13條第1項、第4項
未經許可，製造、販賣或運輸槍砲、彈藥之主要組成零件者，處
三年以上十年以下有期徒刑，併科新臺幣七百萬元以下罰金。
未經許可，持有、寄藏或意圖販賣而陳列第一項所列零件者，處
六月以上五年以下有期徒刑，併科新臺幣三百萬元以下罰金。


司法院資訊處製作；財團法人民間司法改革基金會備份。
